【裁判字號】    99,訴緝,8
【裁判日期】    990223
【裁判案由】    違反毒品危害防制條例
【裁判全文】
臺灣彰化地方法院刑事判決             99年度訴緝字第8號
公  訴  人  臺灣彰化地方法院檢察署檢察官
被      告  甲○○
選任辯護人 林建宏律師
上列被告因違反毒品危害防制條例案件，經檢察官提起公訴（98
年度撤緩毒偵字第11號），本院逕以簡式審判程序判決如下：
    主  文
甲○○施用第一級毒品，處有期徒刑柒月。
    犯罪事實
一、甲○○前因施用毒品案件，經本院以95年度毒聲字第155 號
    裁定送觀察、勒戒後，認無繼續施用毒品之傾向，於95年4
    月25日執行完畢釋放，並由臺灣彰化地方法院檢察署檢察官
    以95年度毒偵字第1282號為不起訴處分確定。復於95年間因
    施用一、二級毒品案件，經本院以95年度簡字第255 號判處
    有期徒刑8 月、3 月，應執行有期徒刑10月，緩刑4 年確定
    ，惟因於緩刑期內之96年8 月15日更犯施用第一級毒品罪，
    經本院以96年度訴字第1661號判處有期徒刑8 月確定，上開
    緩刑之宣告經撤銷，嗣獲裁定減刑為有期徒刑4 月、1 月又
    15日，應執行有期徒刑5 月確定，前開2 案接續執行，於98
    年1 月22日執行完畢出監（尚不構成累犯）。其另因施用第
    一級毒品，經臺灣彰化地方法院檢察署檢察官以96年度毒偵
    字第43 86 號為緩起訴處分，緩起訴期間為2 年確定，惟因
    其無法履行緩起訴處分所定之條件，前開緩起訴處分經同署
    檢察官依職權以98年度撤緩字第120 號撤銷原處分，繼由檢
    察官提起公訴（即本案）。
二、甲○○於檢察官為上開緩起訴處分前，基於施用第一級毒品
    海洛因之犯意，於96年8月28日下午6時許，在其位於彰化縣
    福興鄉○○村○○路○段476巷16號之居住處所，以將海洛因
    摻水稀釋後置於針筒再注射至體內之方式，施用第一級毒品
    海洛因1 次。嗣因被告搭乘友人粘百精所騎乘之機車，於同
    年8 月30上午10時50分許，在彰化縣鹿港鎮○○里○○路與
    復興南路口，經警進行盤查，被告即主動向警方自承曾於前
    開時、地施用海洛因，經警徵得其同意後採取尿液檢體送驗
    ，結果呈現嗎啡陽性反應，而查悉上情。
三、案經彰化縣警察局鹿巷分局報請臺灣彰化地方法院檢察署檢
    察官偵查起訴。
    理  由
一、本件被告甲○○所犯係死刑、無期徒刑、最輕本刑為3年以
    上有期徒刑以外之罪，其於準備程序就前揭被訴事實為有罪
    之陳述，經受命法官告知簡式審判程序之旨，並聽取其與公
    訴人之意見後，本院認無不得或不宜改依簡式審判程序進行
    之處，爰依刑事訴訟法第273條之1第1項、第284條之1，裁
    定本案由受命法官獨任進行簡式審判程序，合先敘明。
二、上開犯罪事實，有下列證據可資證明：
    (一)彰化縣警察局鹿港分局委託檢驗尿液代號與真實姓名對
        照表。
    (二)詮昕科技股份有限公司濫用藥物尿液檢驗報告。
    (三)彰化縣警察局鹿港分局鹿港派出所扣押物品目錄表、毒
        品初步檢驗報告單。
    (四)臺灣高等法院被告前案紀錄表，及偵卷所附刑案資料查
        註紀錄表。
    (五)被告於警詢、偵訊及本院審理時之自白。
三、論罪科刑：
    (一)核被告甲○○所為，係犯毒品危害防制條例第10條第1
        項之施用第一級毒品罪。被告於施用前持有第一級毒品
        之低度行為，應為施用之高度行為所吸收，不另論罪。
  （二）刑法第62條前段所規定之自首，係以對於未發覺之犯罪
        自首而受裁判為要件，故犯罪行為人應於有偵查犯罪職
        權之公務員未發覺犯罪事實或犯罪人之前自首犯罪，且
        接受裁判，兩項要件兼備，始得依刑法第62條前段自首
        之規定減輕其刑（最高法院86年度台上字第1951號判決
        意旨參照）。被告所犯本件之施用第一級毒品罪，雖被
        告係於有偵查犯罪職權之機關或個人發覺其犯罪前，主
        動向警員坦承於前揭時、地有施用海洛因一節，已據被
        告陳明在卷，並有被告之警詢筆錄在卷可佐，惟被告事
        後於本院審理時，經合法傳喚未到庭，經本院囑警拘提
        亦未果，係經本院發佈通緝後，始到案接受裁判等情，
        有本院98年3 月6 日刑事報到單、司法警察報告書各1
        份及本院98年4 月13日98年彰院賢緝字第116 號通緝書
        1 份在卷可稽，是被告就本件犯行，既非自願接受裁判
        ，即與自首要件未合，併此敘明。
    (三)爰審酌被告前曾施用毒品，經送觀察、勒戒之處分，猶
        未能戒除毒癮，而再為本件施用毒品之犯行，尚乏禁絕
        毒害之決心，惟其於本院審理時尚能坦認犯行，頗有悔
        悟之心，暨審酌被告之智識程度、素行紀錄等一切情狀
        ，量處如主文所示之刑，以資儆懲。
四、如不服本判決應於收受判決後10日內向本院提出上訴書狀，
    並應敘述具體理由。其未敘述上訴理由者，應於上訴期間屆
    滿後20日內向本院補提理由書（須附繕本），切勿逕送上級
    法院。
據上論斷，應依刑事訴訟法第273條之1第1項、第299條第1項前
段、第310條之2、第454條第1項，毒品危害防制條例第10條第1
項，判決如主文。
本案經檢察官賴志盛到庭執行職務。
中    華    民    國    99    年    2     月    23    日
                  刑事第七庭      法  官  黃玉齡
以上正本證明與原本無異。
如不服本判決，應於收受判決後10日內向本院提出上訴書狀，並
應敘述具體理由；其未敘述上訴理由者，應於上訴期間屆滿後20
日內向本院補提理由書（均須按他造當事人之人數附繕本「切勿
逕送上級法院」）。
中    華    民    國    99    年    2     月    23    日
                                  書記官  黃鏽金
附錄論罪科刑法條：
毒品危害防制條例第10條
施用第一級毒品者，處 6 月以上 5 年以下有期徒刑。
施用第二級毒品者，處 3 年以下有期徒刑。

司法院資訊處製作；財團法人民間司法改革基金會備份。
